臺灣新竹地方法院刑事判決
109年度交簡上字第45號
上  訴  人  臺灣新竹地方檢察署檢察官
被      告  李煜成


輔  佐  人  李金源

上列上訴人因被告過失傷害案件，不服本院民國109 年9 月15日
所為之109年度竹北交簡字第388號第一審簡易判決（聲請簡易處
刑案號：109年度偵字第4247號），提起上訴，本院管轄之第二
審合議庭判決如下：
    主    文
上訴駁回。
李煜成緩刑貳年。
    理    由
一、本案經本院合議庭審理結果，認第一審以被告李煜成所為係
    犯刑法第284 條前段之過失傷害罪，處拘役20日，如易科罰
    金，以新臺幣（下同）1,000 元折算1 日，其認事用法及量
    刑均無違誤，應予維持，除補充「被告於本院審理中之自白
    （見本院卷第54頁至第55頁、第82頁）」資為證據外，其餘
    事實、證據及理由，均引用如附件第一審判決書之記載。
二、檢察官上訴意旨略以：被告否認犯行且未賠償告訴人曾添福
    ，告訴人因本案所受傷勢陸續就診14次，且休養3個月無法
    工作，然原審僅判處拘役20日，量刑過輕，自難認為適法妥
    當等語。
三、經查：
  ㈠按刑之量定，係實體法上賦予法院得為自由裁量之事項，倘
    其未有逾越法律所規定之範圍，或濫用其權限，即不得任意
    指摘為違法（最高法院75年台上字第7033號判例意旨參照）
    ；且在同一犯罪事實與情節，如別無其他加重或減輕之原因
    ，下級審量定之刑，亦無過重或失輕之不當情形，則上級審
    法院對下級審法院之職權行使，原則上應予尊重（最高法院
    85年度台上字第2446號判決意旨參照）。查檢察官提起上訴
    ，指摘原審量刑未據考量之「被告否認犯罪及告訴人所受傷
    勢及損害」等情，均已呈現於原審之卷內資料中，原審依上
    揭證據資料，並依刑法第57條之規定，詳細審酌：「被告李
    煜成騎乘普通重型機車，未注意車前狀況，不慎碰撞前方告
    訴人曾添福騎乘之腳踏車，導致車禍之發生並致告訴人曾添
    福受有頭部外傷合併腦震盪症候群、腰部扭傷及右腳撕裂傷
    等之傷害，且迄今未與告訴人達成和解，取得告訴人之原諒
    ，所為實值非難；兼衡被告犯後否認犯行之態度等一切情狀
    」，始本於法律所賦予之裁量權限而為刑度宣告，於實體法
    授權之刑度、刑罰種類範圍內，乃個案衡量之結果，且量刑
    亦無裁量逾越法定範圍或濫用之明顯違法情事，應予維持。
    檢察官以前詞提起上訴，均無理由，應予駁回。
  ㈡被告未曾因故意犯罪受有期徒刑以上刑之宣告，有臺灣高等
    法院被告前案紀錄表附卷可稽（見本院卷第19頁），其因一
    時失慮，致罹刑典，犯罪後於本院準備程序及審理時均坦承
    犯行，堪認有所悔悟，審酌被告業已於本院審理中與告訴人
    達成和解，並依和解契約履行完畢等情，有和解筆錄及匯款
    申請書在卷可稽（見本院卷第71頁、第85頁），佐以告訴人
    於另案民事審理程序中表示同意給予被告緩刑之宣告，有言
    詞辯論筆錄在卷可佐（見本院卷第69頁至第70頁），本院認
    被告經此偵、審、科刑之教訓後，當知所警惕，信無再犯之
    虞，因認前開所宣告之刑，以暫不執行為適當，爰依刑法第
    74條第1 項第1 款規定，併宣告緩刑2 年，以勵自新。
據上論斷，應依刑事訴訟法第455 條之1 第1 項、第3 項、第36
8 條、第373條，判決如主文。
本案經檢察官王遠志聲請簡易判決處刑及提起上訴，檢察官孫立
婷到庭執行職務。
中　　華　　民　　國　　110 　年　　3 　　月　　31　　日
                  刑事第七庭  審判長  法　官  陳麗芬
　　　　　　　　　                    法  官  郭哲宏
　　　　　　　　　                    法  官  華澹寧
以上正本證明與原本無異。　　　　　　　　　
不得上訴。 
中　　華　　民　　國　　110 　年　　3 　　月　　31　　日
                                      書記官  吳羽君
附錄本案論罪科刑法條全文：
刑法第284條
因過失傷害人者，處1年以下有期徒刑、拘役或10萬元以下罰金
；致重傷者，處3年以下有期徒刑、拘役或30萬元以下罰金。
附件：
臺灣新竹地方法院刑事簡易判決　　109年度竹北交簡字第388號
聲　請　人　臺灣新竹地方檢察署檢察官
被　　　告　李煜成
上列被告因過失傷害案件，經檢察官聲請以簡易判決處刑（109
年度偵字第4247號），本院判決如下：
    主      文
李煜成犯過失傷害罪，處拘役貳拾日，如易科罰金，以新臺幣壹
仟元折算壹日。
    事實及證據
一、本件犯罪事實及證據，均引用檢察官聲請簡易判決處刑書之
    記載（如附件109 年度偵字第4247號）。
二、論罪及科刑：
（一）論罪：
  １、核被告李煜成所為，係犯刑法第284 條前段之過失傷害罪
      。
  ２、自首：按對於未發覺之罪自首而受裁判者，得減輕其刑，
      刑法第62條前段定有明文。查被告李煜成於肇事後留在現
      場，並當場承認為肇事者，此有偵查卷附之道路交通事故
      肇事人自首情形紀錄表1 份在卷可稽，自與前開刑法第62
      條前段規定自首之條件相符，爰依該規定減輕其刑。
（二）科刑：爰審酌被告李煜成騎乘普通重型機車，未注意車前
      狀況，不慎碰撞前方告訴人曾添福騎乘之腳踏車，導致車
      禍之發生並致告訴人曾添福受有頭部外傷合併腦震盪症候
      群、腰部扭傷及右腳撕裂傷等之傷害，且迄今未與告訴人
      達成和解，取得告訴人之原諒，所為實值非難；兼衡被告
      犯後否認犯行之態度等一切情狀，量處如主文所示之刑，
      並諭知易科罰金之折算標準，以資懲儆。
三、依刑事訴訟法第449 條第1 項前段、第454 條第2 項，逕以
    簡易判決處刑如主文。
四、如不服本件判決，得自收受送達之日起20日內，向本院提起
    上訴。
五、本案經檢察官王遠志聲請以簡易判決處刑。
中    華    民    國   109    年    9     月    15    日
                  竹北簡易庭    法  官  邱玉汝
以上正本證明與原本無異。
中    華    民    國   109    年    9     月    15    日
                                書記官  陳筱筑 
附件：
臺灣新竹地方檢察署檢察官聲請簡易判決處刑書　　　　　
                                     109年度偵字第4247號
　　被　　　告　李煜成　
上列被告因過失傷害案件，業經偵查終結，認宜聲請簡易判決處
刑，茲將犯罪事實及證據並所犯法條分敘如下：
        犯罪事實
一、李煜成於民國108年9月21日18時12分許，騎乘車牌號碼000-00
    0號普通重型機車沿新竹縣新豐鄉新興路由南往北方向行駛，
    行經新竹縣○○鄉○○路000號附近時，本應注意車前狀況，隨時採
    取必要之安全措施，而依當時情況，並無不能注意之情事，
    竟疏未注意，因而不慎與前方曾添福騎乘之腳踏車發生碰撞
    ，致曾添福受有頭部外傷合併腦震盪症候群、腰部扭傷及右
    腳撕裂傷等傷害。
二、案經曾添福訴由新竹縣政府警察局新湖分局報告偵辦。
        證據並所犯法條
一、證據：
  ㈠被告李煜成於偵查中之供述。
  ㈡證人曾添福於偵查中之證述。
  ㈢道路交通事故現場圖、道路交通事故調查報告表㈠㈡、現場照片
    、中國醫藥大學新竹附設醫院診斷證明書及陳吳坤骨科診所
    診斷證明書。
二、核被告所為，係犯刑法第284條前段之過失傷害罪嫌。
三、依刑事訴訟法第451條第1項聲請簡易判決處刑。
　　此　致
臺灣新竹地方法院
中　　華　　民　　國　　109 　年　　6 　　月　　3 　　日
                               檢　察　官　王遠志
本件證明與原本無異。
中　　華　　民　　國　　109 　年　　6 　　月　　9 　　日
                               書　記　官  曾佳莉